臺灣臺北地方法院刑事判決　　　　　　　　94年度易字第89號
公　訴　人　臺灣臺北地方法院檢察署檢察官
被　　　告　丁○○
上列被告因常業竊盜案件，經檢察官提起公訴（臺灣臺北地方法
院檢察署93年度偵字第21311號），及移送併辦 (臺灣板橋地方
法院93年度偵字第19367號【但不包含該卷內強盜甲○○財物部
分】)，本院判決如下：
    主  文
丁○○常業竊盜，累犯，處有期徒刑壹年貳月。
    事  實
一、丁○○曾於民國91年間因偽造文書等案件，經臺灣板橋地方
    法院判處有期徒刑4月確定，於92年10月8日執行完畢，仍不
    知悔改，竟基於意圖為自己不法所有之犯意，竊取如下之物
    品，並以之為常業:
    (一)93年11月9日中午12時30分許，在臺北縣永和市○○路與
      保安路口，搭乘謝傳世所駕駛388-LD號計程車，丁○○坐
      在該車之前座，並稱要到臺北市○○街、康定路口，並一
      直與謝傳世聊天，趁謝傳世不注意之際，竊取其置於駕駛
      座旁置物箱之皮包乙個 (內含謝傳世之駕駛執照、健保卡
      、逾越提示期限之支票一張【面額新台幣《下同》11萬元
      】、10元紀念幣數10個、花旗銀行信用卡及現金數百元)
      得手，嗣丁○○下車10分鐘後，謝傳世始發覺其皮包遭竊
      。
    (二)93年11月17日上午6時40分許，在臺北市萬華區○○○路
      、桂林路口搭乘戊○○所駕駛3L-672號計程車，丁○○坐
      在該車之前座，並將外套披於左手，並大喊大叫指揮戊○○依其指示之方向開車，趁戊○○不注意之際，竊取戊○○置於駕駛座旁置物箱之腰包乙個 (內含無線電執照、戊○○之身分證、金融卡及現金6000餘元)得手，並於原上
      車地點下車，丁○○下車後，戊○○始發覺其腰包遭竊。
    (三)93年11月28日上午9時許 (檢察官誤載為該日11時許)，在
      臺北市○○○路、桂林路口，搭乘丙○○駕駛703-LW號計
      程車，上車後坐於前座處，告稱要到廈門街，中途又改稱
      要到汀州路、南海路附近之惠民街，隨後又叫丙○○轉至
      汀州路，並趁此時丙○○不注意之際，竊取丙○○駕駛座
      旁置物箱內之1100元及行動電話 (BENQ牌，0000000000號
      )得手。嗣車行至寧波西街及汀州路口時，丙○○發覺11
      00元遭竊，向丁○○索回該款，並趕丁○○下車。嗣丁○○下車後，丙○○始發覺手機亦遭其竊取。
    (四)93年12月6日上午5時許，在臺北縣中和市○○路499號前
      ，搭乘乙○○駕駛363-LH號計程車，上車後坐於該車之前
      座，告稱要到臺北市○○街，且將外套置放於大腿上，要
      求乙○○剛音樂調大聲，復與乙○○不斷聊天，趁乙○○
      不注意之際，竊取其置物箱內乙○○之健保卡、保險卡、
      汽車駕照行照、機車駕照行照及現金3000餘元得手。嗣乙○○搭載另一名女性乘客要找零錢時，始發覺置物箱之物
      品遭竊。
    (五)93年12月7日上午3時許，在臺北縣永和市○○路、保平路
      口，搭乘張水池駕駛335-LD號計程車，上車後坐於該車之
      前座，告稱要到臺北縣中和市○○路499號前，且將外套
      置放於駕駛座旁之置物箱上，並與張水池聊天，趁張水池
      不注意之際，竊取其置物箱內張水池之二個皮包，內含駕
      照、行照、身分證、健保卡、印章、司機工會會員證、汽
      車修理估價單。嗣丁○○下車後，張水池始發現遭竊。
    (六)93年12月7日上午7時許，在臺北縣中和市○○路499號前
      ，搭乘李榮華駕駛7L-883號計程車，上車後坐於該車之後
      座躺平，告稱要到臺北縣板橋市重慶國中，趁李榮華不注
      意之際，竊取其置物箱內李榮華之行照、身分證、健保卡
      、金融卡2張、手機 (摩托羅拉牌，不詳號碼)一支，隨即
      又告之要在原上車地點即臺北縣中和市○○路499號下車
      。嗣丁○○下車後，李榮華始發現遭竊。
    (七)嗣因丙○○發覺遭竊後，報警處理，而於93年11月28日上
      午11時50分許，在臺北市○○區○○路、華西街交叉口，
      發現丁○○行蹤而報警處理，經警循線查獲上情 ((二)(三)部
      分為93 年11月28日在臺北市萬華區○○○路及桂林路口
      查獲；(一)(四)(五)(六)部分係93年12月9日0時10分在臺北市○○
      區○○路269 巷巷口查獲)。
二、案經臺北市政府警察局萬華分局報請臺灣臺北地方法院檢察
    署偵查起訴 (事實欄(二)(三)部分)及移送併辦 (事實欄(一)(四)(五)
    (六)部分)。
    理  由
一、本件被告對於檢察官所提證據清單內證據之證據能力不爭執
    ，首開敘明。
二、訊據被告丁○○坦認有犯罪事實欄內(一)(三)(五)(六)之竊盜事實，
    惟否認有犯罪事實欄內(二)(四)之竊盜事實，及否認有何常業竊
    盜之犯意，辯稱: 伊並無竊取證人戊○○、乙○○之財物；
    伊當時有在廟裡做「陣頭」 (即跳八家將)，非以竊盜為常
    業云云。
三、惟查:
    (一)被告否認犯罪部分(即事實欄(二)(四)部分):
      證人戊○○、乙○○於審判中皆到庭指認被告為竊取其
        財物之人，證人戊○○證稱: 因為被告是伊當天的第一
        個客人，被告上車後除了大喊大叫之外，又指揮伊開車
        ，結果又回到上車之地點要下車，伊對被告印象深刻等
        語 (見本院94年6月7日審判筆錄)；證人乙○○證稱:
        被告當時下車很緊急，又都拿銅板付車資，故對伊印象
        深刻等語 (見本院94年5月17日審判筆錄)。該等證人對
        於被告上車後，如何竊取彼等之財物，及為何可以到庭
        指認被告之緣由，證述甚詳，當無錯認被告之理。從而
        ，前開證據，已足認被告有犯事實欄(二)(四)之竊盜罪。
      本院因上開積極證據，足資認定被告犯有事實欄(二)(四)之
        竊盜罪，被告雖對之否認，應提出反證推翻前開證人證
        言之憑信性，或其他足以使本院懷疑其無該等竊盜事實
        之證據，然被告僅單純否認，其辯解不足憑採。
    (二)被告坦認犯罪部分 (即事實欄(一)(三)(五)(六)部分)，有下列證
      據足資認定被告犯竊盜罪:
      供述證據部分:
        (1)被告之自白。
        (2)證人謝傳世、丙○○、張水池、李榮華警詢時之陳述
          及偵查時之證述。
      非供述證據部分:
        贓證物認領保管單二紙。
      綜上，被告事實欄(一)(三)(五)(六)竊盜之事實堪以認定。
    (三)本院認定被告常業竊盜之理由:
      按「刑法上所謂常業犯，指反覆以同種類行為為目的之
        社會活動之職業性犯罪而言，至於犯罪所得之多寡，是
        否恃此犯罪為唯一之謀生職業，則非所問，縱令兼有其
        他職業，仍無礙於該常業犯罪之成立」，最高法院85年
        台上字第510號著有判例可參。
      被告雖辯稱伊當時有在廟裡做「陣頭」 (即跳八家將)
        ，非以竊盜為常業云云，然經傳喚被告之父親蔡水河證
        稱: 被告雖有在做陣頭，或偶而跟伊去作泥水工，但僅
        拿幾次錢回家，一次約1000、2000元，伊家庭狀況不好
        ，到現在房子還是租的等語 (見本院94年7月19日審判
        筆錄)。足徵被告當時多為打工賺錢，尚無固定之工作
        ；再觀被告於93年11月、12月間，因無固定工作，總共
        竊取六次之多，顯係反覆以同種類行為為目的之社會活
        動之職業性犯罪，應論以常業竊盜罪，被告所辯核不足
        採。
四、論罪科刑:
    核被告所為，係犯刑法第322條常業竊盜罪。檢察官移送併
    辦部分之事實 (即臺灣板橋地方法院93年度偵字第19367號
    ，不含被告強盜甲○○財物部分，該部分檢察官於94年6月7
    日審理時已撤回併辦)，與本案被告常業竊盜罪之事實，乃
    實質一罪，本院自得予以審理，應予敘明。經查，被告曾於
    91年間因竊盜等案件，經臺灣板橋地方法院判處有期徒刑4
    月確定，於92年10月8日執行完畢，此有臺灣高等法院被告
    全國前案紀錄表在卷可參，其於執行完畢後5年內再犯本件
    有期徒刑之罪，應依累犯加重其刑。爰審酌被告有竊盜、偽
    造文書等前科，此有臺灣高等法院被告全國前案紀錄表，素
    行不佳；犯罪後坦承部分犯行，態度尚可；所竊取之財物雖
    價值不鉅，但趁計程車司機不注意竊取財物之行為應予非難
    ；及被告行為之動機、目的、手段及所生危害等一切情狀，
    量處如主文所示之刑，以示懲儆。
五、沒收:
    (一)本案部分 (即臺灣臺北地方法院檢察署93年度偵字第2131
      1號)，扣得被告所有之300元，被告供稱係以竊得之手機
      變賣所得，然被害人仍得依法請求返還該款，故不宣告沒
      收。
    (二)併辦部分 (即臺灣板橋地方法院93年度偵字第19367號)，
      扣得被告所有之「張璧耀電話本一本、土地銀行提款卡一
      張、金框眼鏡一副、黑框眼鏡一副、咖啡框眼鏡一副、深
      色原子筆一支、JTT打火機一個、MOTOROLA行動電話一支
      、行動電話電池一個、零錢包一個、名片夾一個、廖裕德
      電話簿一本、修甲組一個、修甲組皮套一個、行動電話皮
      套一個、黑色皮夾一個、灰色皮夾一個、淺藍色雨傘一支
      、捷利國際科技公司筆記本一本、黑色記事包一個、張璧
      耀行照及保險卡各一張、棒球棒一支」等物，尚非違禁物
      ，亦無何證據證明與本案有何關聯性，均不宣告沒收。
六、退回併辦部分:
    臺灣板橋地方法院93年度偵字第19367號卷內關於被告強盜
    甲○○財物部分，其罪質與本件被告常業竊盜罪不同，亦無
    何裁判上一罪之關係，檢察官亦於94年6月7日審理時已撤回
    併辦，故此部分應由該法院檢察官另為適法之處理，附此敘
    明。
據上論斷，應依刑事訴訟法第299條第1項前段、刑法第322條、
第47條，判決如主文。
本案經檢察官楊智綸到庭執行職務
中　　華　　民　　國　　94　　年　　7 　　月　　26　　日
　　　　　　　　　刑事第六庭審判長法　官　余學淵
                                  法  官  郭惠玲
                                  法  官  趙子榮
以上正本證明與原本無異。
如不服本判決，應於判決送達後10日內向本院提出上訴狀（應抄
附繕本）。告訴人或被害人如對於本判決不服者，應具備理由請
求檢察官上訴，其上訴期間之計算係以檢察官收受判決正本之日
期為準。
  　　　　　　　　　　　　　　　　書記官　林鈴芬
中　　華　　民　　國　　94　　年　　7 　　月　　27　　日
